---
title: "Instruções pra não se passar (que nem um otário) usando o shapeR"
author: " "
date: "2020"
output: html_document
---


O ano é 2020, o mundo passa por mais uma grande pandemia - talvez a maior desde a gripe espanhola ou algo do tipo. Paralelo a isso, um jovem cientista enfrenta - além da quarentena - mais uma vez a difícil tarefa de executar códigos em um dos ambientes mais inóspitos do nosso tempo...o R.  
Esse guia serve para ajudar o nosso jovem cientista - ou qualquer outra classe de aventureir@ - a trilhar essa jornada passando o mínimo de raiva possível quando for trabalhar com o pacote shapeR.  
shapeR é um pacote que serve pra (basicamente) fazer análise de contorno em imagens de otólitos (ou qualquer outra imagem 2D). Pra isso você vai precisar das imagens (óbvio) e de dados morfométricos (comprimento e peso) dos indivíduos "donos" dessas imagens.


```{r setup, include=F}
knitr::opts_chunk$set(echo = TRUE)
```


```{r eval=FALSE}
library (shapeR)
```
#### Pacotes adicionais

```{r eval=FALSE}
library (gplots)
library (jpeg)
library (pixmap)
library (wavethresh)
```

#### caso precise dar uma olhada na planilha e tal... 
```{r eval=FALSE}
otos_df = read.csv("otos_tai.csv")
```

#### Cria o objeto pra detectar os contornos
```{r eval=FALSE}
shape = shapeR ("/home/ivao/Documentos/análise_otos","otos_tai.csv")
```

#### Começa a detectar os contornos
```{r eval=FALSE}
shape = detect.outline (shape,threshold=0.2,write.outline.w.org=TRUE)
```

#### Essa linha vai tirar o ruído das imagens
```{r eval=FALSE}
shape = smoothout (shape,n=364)
```

#### Coeficientes de forma (harmônicas, wavelets e tal...)
```{r eval=FALSE}
shape = generateShapeCoefficients (shape)
```

#### Cria a lista geral com todos os dados (às vezes rola um erro pq o nome das pastas pode estar errado)
```{r eval=FALSE}
shape = enrich.master.list (shape)
```

#### Se aparecer valores NA, veja se na coluna com nome das imagens tem alguma imagem com a extensão .jpg
```{r eval=FALSE}
tapply (getMeasurements (shape)$otolith.area, getMasterlist (shape)$pop, mean)
```

#### Gráfico de contornos baseados nos coef de wavelet
```{r eval=FALSE}
plotWaveletShape(shape, "pop", show.angle = F, lwd =2,lty = 1)
```

#### Gráfico de contornos baseados nos coef de Fourier
```{r eval=FALSE}
plotFourierShape(shape, "pop", show.angle = F, lwd = 2, lty = 1)
```

#### Padronizar os coeficientes (Fourier e Wavelet)
```{r eval=FALSE}
shape = stdCoefs(shape, classes = "pop", "length_cm", bonferroni = FALSE)
```


#### caso queira ver as medidas básicas altura, comp., largura e perímetro dos otólitos
```{r eval=FALSE}
getMeasurements(shape)
```

#### Média dos valores morfométricos
```{r eval=FALSE}
tapply(getMeasurements(shape)$otolith.area, getMasterlist(shape)$pop, mean)
```

#### Reconstrução da outline dos otólitos pra ver a partir de qual harmônica ou wavelet fica tudo igual(?)
```{r eval=FALSE}
est.list = estimate.outline.reconstruction(shape)
```

#### Aqui mostra o gráfico lá da variação dos contornos e tal...
```{r eval=FALSE}
outline.reconstruction.plot(est.list, max.num.harmonics = 15)
```

#### Padroniza os coeficientes (fourier e wave) pelo comp dos peixes e tal... vai ser importante no futuro
```{r eval=FALSE}
shape = stdCoefs(shape, classes = "pop", "length_cm", bonferroni = FALSE)
```

#### Gráficos com a representação da forma média de cada grupo (população ou espécie...)
```{r eval=FALSE}
plotWavelet(shape, level = 5, class.name = "pop", useStdcoef = TRUE)
```
```{r eval=FALSE}
plotFourier(shape, level = 5, class.name = "pop", useStdcoef = TRUE)
```

#### Caso precise exportar os dados (harmônicos, wavelets, medidas e tal) roda essa linha
  * Cria um objeto da lista completa
```{r eval=FALSE}
list<-getMasterlist(shape)
```

  * Exporta no formato de sua preferência e é nóis
```{r eval=FALSE}
write.csv(list, "/home/ivao/Documentos/análise_otos/complete_data_morf.csv")
```

```{r eval=FALSE}
library(vegan)
```
```{r eval=FALSE}
cap.res = capscale(getStdWavelet(shape) ~ getMasterlist(shape)$pop)
anova(cap.res, by = "terms", step = 1000)
eig = eigenvals(cap.res,model = NULL)
eig.ratio = eig/sum(eig)
```

#### Cria um gráfico pra ver a distribuição dos grupos
```{r eval=FALSE}
cluster.plot(scores(cap.res)$sites[,1:2],getMasterlist(shape)$pop,
xlim = range(scores(cap.res)$sites[,1]),
ylim = range(scores(cap.res)$sites[,2]),
xlab = paste("CAP1 (",round(eig.ratio[1]*100,1),"%)",sep = ""),
ylab = paste("CAP2 (",round(eig.ratio[2]*100,1),"%)",sep = ""), 
plotCI = TRUE ,conf.level = 0.95,las = 1)
```

#### Essa parte pra baixo é uma LDA... mas dá pra fazer usando outros métodos
```{r eval=FALSE}
pop = factor(getMasterlist(shape)$pop)

library (ipred)

mypredict.lda <- function (object, newdata)
  predict(object, newdata = newdata)$class

stdw = getStdWavelet(shape)
pop = factor(getMasterlist(shape)$pop)
dd = data.frame(stdw = stdw,pop = pop)
errorest(pop ~., data = dd, model = lda, 
         estimator = "cv", predict = mypredict.lda)

est.para = control.errorest(nboot = 1000)
```